臺灣高等法院刑事裁定
110年度聲字第784號
聲明異議人
即  受刑人  李權宸



上列聲明異議人即受刑人因違反毒品危害防制條例等案件，不服
檢察官執行殘刑之指揮（臺灣桃園地方檢察署108年度執更緝新
字第372號），聲明異議，本院裁定如下：
    主  文
聲明異議駁回。
    理  由
一、聲明異議意旨略以：依釋字第796號解釋受6個月以下有期徒
    刑，一律撤銷假釋，此部分違憲失效。聲明異議人即受刑人
    （下稱受刑人）李權宸於假釋期間，因一時失慮，施用第二
    級毒品，經臺灣桃園地方法院判處有期徒刑5月確定，假釋
    遭撤銷而須執行殘刑5年1月14日。惟受刑人於假釋期間，皆
    有定期向觀護人報到，且有正當工作維持生計；又施用毒品
    係自戕性犯罪，並未危及他人，對社會造成直接危害有限，
    且受刑人坦承不諱之犯後態度，請法官綜合一切情狀，給予
    受刑人改過自新的機會，撤銷檢察官之執行指揮等語。
二、按假釋制度之目的在使受徒刑執行而有悛悔實據並符合法定
    要件者，得停止徒刑之執行，以促使受刑人積極復歸社會。
    而假釋處分經主管機關作成後，受假釋人因此停止徒刑之執
    行而出獄，如復予以撤銷，再執行殘刑，非特直接涉及受假
    釋人之人身自由限制，對其復歸社會後而享有之各種權益，
    亦生重大影響。故假釋之撤銷屬刑事裁判執行之一環，為廣
    義之司法行政處分，因此，受假釋人對於檢察官所指揮執行
    撤銷假釋之原因事實，如有不服，得依刑事訴訟法第484條
    之規定，向當初諭知該刑事裁判之法院聲明異議，以求救濟
    ，此固據司法院釋字第681號解釋揭示在案。惟監獄行刑法
    業於民國108年12月17日修正、109年1月15經總統華總一義
    字第10900004131號令修正公布全文156條，並自公布日後6
    個月即109年7月15日施行。該法第153條第3項規定「本法中
    華民國108年12月17日修正之條文施行前，因撤銷假釋得聲
    明異議之案件，得於修正施行日之次日起算30日內，依本法
    規定向管轄地方法院行政訴訟庭提起訴訟」，是此類因撤銷
    假釋得聲明異議案件，於監獄行刑法修正施行後，應循上開
    行政爭訟途徑尋求救濟（最高法院109年度台抗字第1826號
    、第1674號裁定意旨參照）。
三、經查，受刑人前因違反毒品危害防制條例等案件，經臺灣桃
    園地方法院以94年度訴字第1514號、95年度易字第1621號判
    決判處有期徒刑7年4月、7年2月、3年、3月、3年併科罰金
    新臺幣（下同）3萬元，應執行有期徒刑18年，併科罰金3萬
    元；上訴後經本院以96年度上訴字第934號判決上訴駁回（
    未經許可無故持有刀械、加重強盜部分因撤回上訴而確定）
    ，就上訴駁回部分定應執行刑有期徒刑13年2月，併科罰金3
    萬元；復經最高法院以97年度台上字第2737號判決撤銷原判
    決關於販賣第二級毒品及持有改造手槍部分，發回本院更審
    （詐欺部分依法不得上訴而確定），經本院以97年度上更㈠
    字第332號判決上訴駁回；又經最高法院以98年度台上字第1
    226號判決撤銷原判決關於持有改造手槍部分，發回本院更
    審（販賣第二級毒品部分因上訴駁回確定），經本院以98年
    度上更㈡字第179號撤銷原判決，改判處有期徒刑2年併科罰
    金3萬元，再經最高法院以98年度台上字第4193號判決上訴
    駁回確定。上開未經許可無故持有刀械部分，經臺灣桃園地
    方法院以96年度聲減字第4103號裁定減為1月15日，並與加
    重強盜部分，定應執行有期徒刑7年2月確定，又與其他各罪
    之有期徒刑部分經本院以98年度聲更㈠字第15號，定應執行
    有期徒刑16年10月確定。受刑人於96年5月1日入監執行，嗣
    法務部於105年7月15日以法授矯字第10501070150號函核准
    假釋，經本院以105年度聲字第2156號裁定假釋中付保護管
    束，於105年7月21日縮短刑期假釋出監並付保護管束。詎受
    刑人於假釋期間違反毒品危害防制條例，且4次未依規定至
    檢察署報到、1次未至檢察署報到及驗尿，期間經觀護人告
    誡、訪視、協尋等，受刑人均置之不理，法務部認受刑人於
    假釋中違反保安處分執行法第74條之2第1款、第2款、第4款
    規定，且情節重大，以108年7月5日法授矯字第10801058340
    號函撤銷受刑人之假釋，再經臺灣桃園地方檢察署檢察官以
    108年度執更緝新字第372號執行指揮書，執行殘刑5年1月14
    日等情，有本院被告前案紀錄表可按，且據本院調閱臺灣桃
    園地方檢察署108年度執更字第2539號、108年度執更緝字第
    372號執行卷宗核閱屬實。本案受刑人撤銷假釋之時間為108
    年7月5日，撤銷假釋後，監獄行刑法業經修正，本件屬監獄
    行刑法修正前，因撤銷假釋得聲明異議之案件，揆諸前揭說
    明，於該法施行後，受刑人就撤銷假釋不服，應循行政爭訟
    途徑尋求救濟。受刑人誤向本院聲明異議，於法不合，應予
    駁回。
據上論斷，應依刑事訴訟法第486條，裁定如主文。
中　　華　　民　　國　　110 　年　　3 　　月　　22　　日
                  刑事第十二庭  審判長法　官  陳如玲
                                      法　官  廖建瑜
                                      法　官  蔡如惠
以上正本證明與原本無異。
如不服本裁定，應於收受送達後五日內向本院提出抗告狀。
                                      書記官  黃郁珊
中　　華　　民　　國　　110 　年　　3 　　月　　22　　日